# 求助陈版，转租赁的会计处理

提问人：carl_cao 时间：2021-10-15 08:05:08
案例背景： 2020 年 1 月 1 日，A上市公司从其子公司B以 100 万元的价格租入房产，租期 20 年，同日，A公司将该房产以 120 万元的价格转租赁给第三方，租期也为 20 年，该房产的剩余使用年限还有 27 年。A公司于 2021 年 1 月 1 日开始实施新租赁准则。
2020 年度，A公司按经营租赁进行会计处理，确认租赁收入，同时确认租赁成本。
2021 年 1 月 1 日，实施新租赁准则后，A公司应该如何进行会计处理？
方法一：A公司单体层面（ 1 ）终止确认与原租赁相关且转给丙企业（转租承租人）的使用权资产，并确认转租赁投资净额；（ 2 ）将使用权资产与转租赁投资净额之间的差额确认为损益；（ 3 ）在资产负债表中保留原租赁的租赁负债，该负债代表应付原租赁出租人的租赁付款额。在转租期间，中间出租人既要确认转租贷的租赁收益，也要确认原租赁的利息费用。
方法二：由于A公司一开始就将房产转租赁，即一开始就不确认使用权资产，转租赁仍按经营租赁进行简化处理，确认租赁收入，同时确认租赁成本。
陈版，该案例到底应该按哪种方法进行处理。

回答人：chenyiwei
既然在原准则下， 2020 年度，A公司按经营租赁进行会计处理，确认租赁收入，同时确认租赁成本，那么在新准则下的转租赁会计处理就会涉及到原租赁下租赁负债的确认和计量，以及确认转租赁形成的租赁应收款。
在 2021 年 1 月 1 日，A公司应将转租赁下的应收租赁款予以折现确认租赁应收款，按原租赁下的应付租金折现确认租赁负债，差额调整期初留存收益（假设原租赁和转租赁都是公允的，下同）。在转租期间，中间出租人既要确认转租贷的租赁收益，也要确认原租赁的利息费用。
因为原租赁是发生在母公司和子公司之间，故对于合并报表无影响，但需关注转租赁的会计处理（合并报表层面作为一项融资租赁性质的原租赁）
的会计处理是否恰当。